臺灣臺中地方法院刑事判決　　　　　　　 94年度訴字第317號
公　訴　人　臺灣臺中地方法院檢察署檢察官
被　　　告　甲○○
　　　　　　　　　　　八之四號.
選任辯護人　謝錫深律師
被　　　告　丙○○
選任辯護人　周金城律師
　　　　　　郭美絹律師
被　　　告　辛○○
選任辯護人　黃仕勳律師
被　　　告　癸○○
　　　　　　　　　　　(
選任辯護人　張柏山律師
　　　　　　羅淑菁律師
被　　　告　壬○○
　　　　　　　　　　　號
義務辯護人　盧志科律師
上列被告等因毒品危害防制條例案件，經檢察官提起公訴（93年
度偵字第17483號），本院判決如下：
    主    文
甲○○連續販賣第二級毒品，處有期徒刑捌年。販賣第二級毒品
所得新臺幣參仟伍佰元沒收，如全部或一部不能沒收時，以其財
產抵償之；0000000000號行動電話壹支沒收，如全部
或一部不能沒收時，追徵其價額；扣案之第二級毒品甲基安非他
壹包（淨重零點貳公克，鑑驗用餘淨重零點壹玖公克），沒收銷
燬之；扣案之0000000000號行動電話壹支、峰牌香菸
盒壹個均沒收。
丙○○連續販賣第二級毒品，處有期徒刑柒年陸月。販賣第二級
毒品所得新臺幣肆仟參佰元沒收，如全部或一部不能沒收時，以
其財產抵償之；0000000000號行動電話壹支沒收，如
全部或一部不能沒收時，追徵其價額；扣案之第二級毒品甲基安
非他命參包（合計淨重肆點肆壹公克，鑑驗用餘淨重合計肆點參
肆公克），均沒收銷燬之。扣案之0000000000號行動
電話壹支、峰牌香菸盒壹個均沒收。
癸○○連續販賣第二級毒品，處有期徒刑柒年貳月。販賣第二級
毒品所得新臺幣貳佰元沒收，如全部或一部不能沒收時，以其財
產抵償之。
壬○○、辛○○共同販賣第二級毒品，未遂，各處有期徒刑參年
捌月。扣案之第二級毒品甲基安非他命壹包（淨重零點貳公克，
鑑驗用餘淨重零點壹玖公克），沒收銷燬之。扣案之00000
00000號行動電話壹支、峰牌香菸盒壹個均沒收。0000
000000號行動電話壹支沒收，如全部或一部不能沒收時，
追徵其價額。
扣案之第二級毒品甲基安非他命殘渣袋參個，均沒收銷燬之。
    犯罪事實
一、甲○○、丙○○、癸○○、壬○○、辛○○均明知甲基安非
    他命（起訴書誤繕為安非他命）屬毒品危害防制條例第二條
    第二項第二款所稱之第二級毒品，非經許可不得販賣，(一)甲○○基於販賣第二級毒品甲基安非他命營利之概括犯意，自
    民國九十三年四月間某日起，在其臺中市○○路與漢口路附
    近之紐約廣場十三樓十一號居處，連續二次販售甲基安非他
    命予癸○○施用，每次價格均為新臺幣（下同）一千元，重
    量約○‧五公克；(二)又於九十三年六、七月間，戊○○撥打
    甲○○所有之0000000000號行動電話（未扣案）
    聯絡購買事宜後，甲○○在臺中市不詳地點，連續二次販賣
    不詳重量之甲基安非他命予戊○○施用，每次均為五百元；
    (三)再於九十三年九月間，在上開處所，與其女友楊家瑜（綽
    號佩佩或蓓蓓，譯音，應由檢察官另行偵辦）共同基於販賣
    第二級毒品甲基安非他命之犯意聯絡，販賣五百元（約○‧
    二公克）之甲基安非他命予辛○○施用（當時辛○○未上樓
    ，係楊家瑜告知甲○○同意後，由楊家瑜交付毒品予辛○○
    之女友乙○○轉交予辛○○）。(四)癸○○明知丙○○意圖販
    賣第二級毒品甲基安非他命營利，竟基於共同之概括犯意聯
    絡，於九十三年八月間，連續二次由丙○○提供金錢（每次
    二千元），由癸○○負責對外向真實姓名年籍不詳綽號「阿
    佳」之成年男子購入甲基安非他命，以供丙○○販賣之用。
    (五)丙○○嗣承前開販賣第二級毒品甲基安非他命營利之犯意
    ，於九十三年九月中旬，在其承租之臺中市○○區○○路二
    段三九○號「東京娃娃檳榔攤」處，連續二次販售重量不詳
    之甲基安非他命予辛○○施用，價格一次三百元，一次五百
    元。(六)癸○○又承前開販賣第二級毒品甲基安非他命營利之
    犯意，於九十三年十月四日下午二時許（起訴書誤繕為凌晨
    ），在上址內以二百元之價格，販賣甲基安非他命（約○‧
    一公克）予辛○○施用。(七)其後於同日下午二時許，甲○○
    明知丙○○意圖販賣甲基安非他命營利，竟基於共同之犯意
    聯絡，由丙○○交付六千五百元，委由甲○○洽購甲基安非
    他命，甲○○乃與「阿佳」約定在上址旁之防火巷內，交易
    販入甲基安非他命毒品二包（重約二錢），再將毒品交付予
    丙○○供作販賣之用，(八)經丙○○將其中一包分裝成二小包
    後（每小包重約半錢），即在上址內，將其中一小包甲基安
    非他命毒品，販賣予劉祐全施用，以抵償丙○○先前積欠劉
    祐全三千五百元之債務，其餘毒品則交由甲○○帶至上址二
    樓放置。(九)同日下午二時許，適有警員彭乾福、江振堅等人
    在臺中市○區○○路查獲戊○○涉嫌施用甲基安非他命毒品
    乙案，警員要求戊○○配合，追查販毒來源，經戊○○同意
    後，戊○○遂於同日下午二時十二分四十四秒許，以000
    0000000號行動電話撥打甲○○上開0000000
    000號行動電話，表明欲購買甲基安非他命毒品施用，甲○○其時人在前揭「東京娃娃檳榔攤」處，因其手上正好無
    甲基安非他命毒品，且有事欲外出，乃承前開與丙○○共同
    販毒之犯意聯絡，提供丙○○所持用之000000000
    0號電話號碼予戊○○，告知戊○○直接與丙○○聯絡購買
    毒品事宜，甲○○並交代丙○○，戊○○欲購買毒品乙事，
    請丙○○交付毒品予戊○○。戊○○乃於同日下午二時三十
    二分十秒許，撥打丙○○前開電話，與丙○○談妥買賣價格
    後，同時詢問如何前往「東京娃娃檳榔攤」，丙○○告以大
    致地點，並要戊○○到該處附近再打電話聯絡。警員彭乾福
    、江振堅等人見買賣毒品事宜談妥，即由江振堅騎乘機車搭
    載戊○○，彭乾福等警員即駕駛警車尾隨，前往「東京娃娃
    檳榔攤」處。抵達「東京娃娃檳榔攤」附近之加油站處，戊○○再去電詢問詳細交易地點，適丙○○與癸○○有事商談
    中，丙○○乃交待壬○○代為接聽電話。壬○○與辛○○二
    人亦明知丙○○意圖販賣甲基安非他命毒品營利，竟亦基於
    共同販賣毒品之犯意聯絡，先由丙○○將甲基安非他命毒品
    一小包（淨重○‧二公克，鑑驗用餘淨重○‧一九公克）裝
    入峰牌香菸盒內，囑託壬○○攜出放置在前址外之機車置物
    籃內，並囑壬○○負責等候接聽戊○○電話及告知詳細交易
    地點，迄同日下午四時三十分許，戊○○告知已抵達上址時
    ，壬○○再囑由辛○○出面交付毒品予戊○○，及向戊○○
    收取買賣價金五百元，辛○○遂持上開峰牌香菸盒，走出防
    火巷，靠近戊○○機車旁，打開峰牌香菸盒，出示內裝之甲
    基安非他命毒品，將之交付予戊○○，戊○○隨即交付一千
    元紙鈔予辛○○，辛○○乃走進上開屋內一樓，將該千元紙
    鈔交予丙○○，丙○○隨即交付辛○○五百元紙鈔，辛○○
    再度外出找錢五百元予戊○○時，當場為警員江振堅、彭乾
    福等人制伏，因而未遂，再於上址內查獲丙○○、庚○○、
    癸○○、甲○○、壬○○、劉祐全、丁○○（涉嫌施用毒品
    部分均已另案偵辦），並扣得前揭欲販售戊○○之第二級毒
    品甲基安非他命一小包（淨重○‧二公克，鑑驗用餘淨重○
    ‧一九公克）、峰牌香菸盒一個、現金五百元鈔二張等物；
    在上址二樓扣得丙○○所有之第二級毒品甲基安非他命二小
    包（合計淨重四‧二一公克，鑑驗用餘淨重合計四‧一五公
    克）及前揭0000000000號行動電話一支；又在上
    址一樓扣得癸○○所有非供本案販毒所用之帳冊一本、分裝
    袋一盒、吸食器三個、甲基安非他命殘渣袋三個及電子磅秤
    一個等物。
二、案經臺中市警察局第六分局報請臺灣臺中地方法院檢察署檢
    察官偵查起訴。
    理    由
一、(一)訊據被告甲○○固承認其有於上揭時、地幫丙○○向「阿
    佳」購入甲基安非他命毒品二包（重約二錢）及當日有提供
    被告丙○○之電話號碼予戊○○之事實，惟矢口否認涉有上
    開販賣第二級毒品犯行，辯稱：伊未曾販賣二次毒品予癸○○，當時是癸○○欲購買毒品，找不到貨源，伊剛好知道貨
    源，遂帶癸○○到漢口路附近撞球場去買毒品，曾買過三次
    ，每次一千元。辛○○部分，事後伊女友楊家瑜告訴伊，曾
    拿少許甲基安非他命予辛○○女友止癮，未收錢，當時伊在
    睡覺，並不知情。至於幫丙○○購買毒品部分，伊並不知道
    丙○○要販賣營利，與丙○○並無販毒之犯意聯絡。又伊與
    戊○○不認識，之前未曾販毒予戊○○，九十三年十月四日
    戊○○來電時，伊係因戊○○苦苦哀求，又知道丙○○處有
    購入毒品，才告知戊○○自行去電丙○○，看丙○○是否同
    意給少許毒品讓戊○○止癮，伊事後均未與戊○○接洽，亦
    不知渠等間是否有買賣毒品情事云云；(二)訊據被告丙○○固
    承認先前曾委託癸○○代為購買二次甲基安非他命，及九十
    三年十月四日委託甲○○販入甲基安非他命毒品，並交付一
    小包甲基安非他命毒品予劉祐全抵償債務暨交付一小包甲基
    安非他命毒品予戊○○等事實，惟矢口否認涉有上開販賣第
    二級毒品犯行，辯稱：伊所購買之毒品是供自己施用，並非
    欲販賣，劉祐全部分，當時是買到毒品後，劉祐全剛好在場
    ，要求以毒品抵債，伊才答應，並未賺取差價。戊○○部分
    ，伊係因戊○○一再糾纏，才同意給予少許毒品，供其止癮
    ，並非販售，伊並未與戊○○談到價錢，亦不知後來為何戊○○給一千元，當時係辛○○拿錢進來說要換鈔，伊不知該
    一千元是戊○○所給云云；(三)訊據被告癸○○固承認九十三
    年十月四日有交付甲基安非他命毒品予辛○○施用及幫丙○○購買兩次毒品，每次二千元等事實，惟亦矢口否認涉有前
    開販賣毒品之犯行，辯稱：伊係免費提供辛○○施用，並未
    收錢。伊不知丙○○買毒品係供販賣用，並無販毒之犯意聯
    絡云云；(四)訊據被告壬○○固承認丙○○有交待其接聽戊○○之電話，惟矢口否認涉有共同販毒之犯行，辯稱：伊只接
    了戊○○一通電話，告訴戊○○沒有東西，就掛斷電話，後
    來戊○○再來電，伊想上樓談事情，即未接電話，並把電話
    交給辛○○，後來不清楚誰與戊○○接觸，伊並未叫辛○○
    將香煙盒交給戊○○，亦不知道戊○○來電是要買毒品，直
    到警察查獲時才知道買賣乙事云云。被告壬○○之辯護人則
    辯稱：本案警察辦案方式係陷害教唆，被告等人原無販毒之
    意思，警員當日取得之相關證據資料，並無證據能力云云；
    (五)訊據被告辛○○固承認有交付香煙盒予戊○○，戊○○並
    交付一千元，其向丙○○換五百元鈔之事實，惟矢口否認有
    共同販毒之犯行，辯稱：當日伊根本不知香煙盒內裝的是甲
    基安非他命毒品，僅係依壬○○之指示，拿該香煙盒去給戊○○，自無共同販毒之故意，應不為罪云云。
二、惟查：
  (一)就被告甲○○販毒之犯罪事實，有下列證據可證：
  1.販賣予證人戊○○部分：證人戊○○於本院審理中具結證述
    ：「之前打電話給阿隆【即甲○○】，也是問他有無安非他
    命，當時阿隆跟我說，他跟我不熟。過了一陣子，我再打該
    支電話，並告訴阿隆，我是己○○的朋友，起初阿隆有一點
    不相信，後來我再打的時候，阿隆才相信，阿隆才賣我安非
    他命。這是在為警察查獲之前，大約三、四個月前，當時我
    向阿隆買了二次，金額都是五百元，交易的地點是在台中市
    某處」等語明確（見本院卷一第二五一頁），核與證人己○○於本院審理中到庭具結證稱：「（問：是否有一位阿忠的
    人告訴你，可以透過某支電話可以買到安非他命？）有。當
    時我是在保齡球館碰到阿忠，阿忠就問我，有無在施用安非
    他命，我跟他說，我沒有在施用安非他命，他就跟我說，如
    我想施用安非他命的話，就可以打某支電話，找一位阿隆的
    人買安非他命」、「（問：阿忠是在何時向你講到這件事？
    ）是在去年夏天的時候」、「（問：後來有無人問你，何地
    可以買到安非他命？）戊○○有問過我。我告訴他，當時阿
    忠留給我的電話號碼」、「（問：戊○○問你的時候，他是
    要買什麼東西？）安非他命」、「（問：戊○○是在何時問
    你，何地可以買安非他命？）阿忠告訴我該支電話，隔了沒
    有多久戊○○就來找我，問我那裡可以買到安非他命」等語
    相符（見本院卷一第二四四至二四六頁），足認證人戊○○
    在九十三年夏天已知悉被告甲○○之電話號碼，因而證人戊○○證述九十三年十月前三、四個月【即九十三年六、七月
    間】曾向被告甲○○買過兩次甲基安非他命乙節，尚非無稽
    ，再參諸販毒、吸毒或持有毒品，乃現行法令禁止並科處刑
    罰之行為，衡情茍非相識，自無任意曝露自己或朋友有販毒
    、吸毒或持有毒品之理，九十三年十月四日證人戊○○去電
    予被告甲○○時，被告甲○○茍與證人戊○○毫不相識，焉
    有可能未質疑證人戊○○之身分，即迅速告知被告丙○○之
    電話號碼，要求證人戊○○與被告丙○○聯絡之理？由此益
    徵，證人戊○○上開先前即向被告甲○○買過毒品之證詞，
    符合常情，應堪採信。
  2.販賣予被告癸○○部分：被告癸○○於九十三年十月五日偵
    查庭以證人身分具結證稱：「（毒品）剛開始是向甲○○買
    來的‧‧我都是在其臺中市○○路住處買毒品，是他的一個
    朋友告訴我，他有賣毒品，我自半年前開始向其買毒品」等
    語（見偵查卷一第十九頁）；嗣於本院審理中以證人身分具
    結證述：「之前我有到臺中市○○路向甲○○買過安非他命
    ，時間是在九十三年間，正確的時間我忘記了。我認識甲○○一年多，總共向甲○○買過二次，每次各一千元，毒品的
    重量，我不清楚」等語明確（見本院卷二第一二七頁），參
    以被告癸○○與被告甲○○乃朋友關係，又經常聚集在前揭
    東京娃娃檳榔攤內一起活動，當有相常情誼，而販毒乃重罪
    行為，作偽證須科處刑罰，為一般人所明知，衡情苟無上開
    事實，被告癸○○當無故意設詞誣陷，又使自己涉入偽證刑
    罰之理，據此，足認被告癸○○前開證詞可採。被告甲○○
    雖辯稱僅係帶被告癸○○去向他人購買毒品云云，顯與被告
    癸○○前開證詞不符，乃卸責之詞，並不足採。
  3.販賣予被告辛○○部分：業據被告辛○○於偵查中供稱：「
    是在九月底我要去跟甲○○買，我跟他買過一次五百元，他
    給我○‧四公克：我是在他漢口路住處跟他買的」等語（見
    偵查卷二第十頁）；又於本院準備程序中供述：「我曾經向
    甲○○的女朋友買過，是在九十三年九月間，我打電話給甲○○的女朋友綽號「蓓蓓」說要買東西，結果她就叫我去漢
    口路與柳川西街路口附近拿，是我親自去她住的樓上拿的，
    我是向她買零點三公克，價錢五百元，除了這次，我沒有向
    甲○○買過」等語（見本院卷一第一一四頁）；嗣於本院審
    理中以證人身分具結證稱：「（問：你在九十三年九月底，
    是否曾經因為要施用安非他命與你女朋友一起去找甲○○？
    ）是我要施用，請我女朋友陪我一起去，我到臺中市○○路
    的某處公寓，詳細地址我忘記了」、「（問：你到該處公寓
    ，有無找到甲○○？）我是去找甲○○的女朋友買的，我買
    五百元安非他命」、「（問：這次去的時候，你有無上樓找
    甲○○？）我沒有上樓，我只有在樓下等，我女朋友上去拿
    毒品的，所以我不知道當時甲○○有無在樓上，我當時拿五
    百元給我女朋友」、「（問：你拿五百元給你女朋友後，你
    女朋友拿五百元上樓，下樓後有無拿安非他命給你？）有。
    我女朋友沒有說安非他命是向誰拿的」等語（見本院卷二第
    八九、九○頁），佐以被告甲○○於偵查中供稱：「當天是
    游某的女友上來漢口路的住處拿的‧‧他的女友打電話給佩
    佩，我人就在旁邊，佩佩說小貓他們想要用一點點看可否救
    他們，我就說隨便，我很確定不是游某上來拿的」等語（見
    偵查卷二第八二頁）；又於本院準備程序中供述：「我沒有
    販賣安非他命給辛○○。九十三年九月份，詳細日期我忘記
    了，地點是在我住【臺中市○○路與漢口路的紐約廣場十三
    樓十一號】的地方，當時是辛○○的女朋友自行上來跟我女
    朋友拿的，我女朋友叫楊家瑜，她說要給她止癮一下，至於
    她那毒品是要交給辛○○或辛○○的女朋友使用，我並不清
    楚。我女朋友拿給辛○○女朋友的毒品是我的，當時是辛○○的女朋友先打電話給我女朋友，我女朋友有告訴我上情【
    辛○○的女朋友想拿一些安非他命去止癮】，我有同意，所
    以我女朋友後來就交了一、二泡，大約零點二公克安非他命
    給辛○○的女朋友」等語（見本院卷一第三一頁），足認被
    告甲○○與其女友楊家瑜確有販賣甲基安非他命予被告辛○○之事實，而有關毒品重量，因被告辛○○先後所述並不一
    致，本院認定以被告甲○○自承之重量為可採。被告甲○○
    嗣於本院審理時，翻異前詞，改稱當時在睡覺不知情云云，
    顯係事後飾卸之詞，委無足取。又證人乙○○雖於本院審理
    時曾到庭否認有前開幫被告辛○○向楊家瑜買毒品之事實，
    此顯與被告辛○○、甲○○前開供述不符，並不足採。
  4.與被告丙○○共同販毒部分：按販賣毒品罪，雖不以販入之
    後復行賣出為要件，祇要以販賣營利為目的，將毒品販入或
    賣出，有一於此，其犯罪即為完成（最高法院九十年度臺上
    字第七○三○號判決參照）。被告甲○○雖辯稱：伊不知被
    告丙○○購買毒品係供作販賣營利云云，惟此業據被告甲○○於偵查中曾供述：「（問：丙○○何時起賣毒品？）大約
    八、九月間，從豬肉【即被告癸○○】過去她那邊住之後」
    、「（問：知道丙○○在賣安非他命，為何要幫她跟阿佳買
    毒品？）她是說拜託我問，問完之後我就在防火巷那邊拿毒
    品給她」等語明確（見偵查卷第八二頁），足認其所辯不知
    被告丙○○欲買毒品供販賣用云云，顯不足採。復參以上開
    說明，被告丙○○於意圖販賣毒品營利而販入毒品時，其販
    賣毒品之行為即為完成，準此，販入毒品之行為乃販毒行為
    之構成要件無疑，則被告甲○○代為購入毒品之行為，當已
    參與販毒之構成要件行為，自應論以共同販賣第二級毒品之
    共同正犯。
  5.共同販毒予證人戊○○部分：
  (1)按學理上所謂陷害教唆，係指犯人初無犯罪之意思，係因有
    偵查犯罪權限之機關或人員之唆弄，始起意犯罪者而言，與
    本件上訴人原即有販賣安非他命之故意及犯行，林○正之以
    電話聯絡，佯以購買安非他命，僅在幫助警察查獲上訴人之
    情形並不相同，而上訴人既原即有販賣安非他命之故意，其
    於接獲林○正之電話後，復已主動依約攜帶安非他命至約定
    地點，欲販賣與林○正，致為警查獲，其因此取得之證據，
    即非出於不正之方法，尚難謂無證據能力。」（最高法院九
    十二年度臺上字第六二七六號判決意旨參照，最高法院九十
    二年度臺上字第四五五八號、九十三年度臺上字第一七○四
    號判決亦同此意旨）。又按販賣毒品罪，雖不以販入之後復
    行賣出為要件，祇要以販賣營利為目的，將毒品販入或賣出
    ，有一於此，其犯罪即為完成。但在販入後連續賣出之場合
    ，其第二次以後之賣出行為，倘係購買者為協助警察辦案佯
    稱購買，而將販賣者誘出以求人贓俱獲，因其無實際買受之
    真意，且在警察監視之下伺機逮捕，事實上亦不能真正完成
    買賣，則該次行為，僅能論以販賣未遂（最高法院九十年度
    臺上字第七○三○號判決參照）。查被告甲○○前有販毒予
    被告癸○○、辛○○及證人戊○○之行為，已見前述，而被
    告丙○○於九十三年十月四日前亦有販毒行為（詳見後述）
    ，又本案證人戊○○係配合警方辦案，始去電向被告等人洽
    購毒品乙情，業據證人戊○○於本院審理中證稱：「警察要
    我引誘出賣主，要我打電話給賣主，後來我就用我的行動電
    話打給對方」等語及證人即查獲本案之警員彭乾福於本院審
    理中證述：「在學士路逮捕戊○○時，是他自己要買安非他
    命，還是他配合你們去買的？）是配合警方辦案所需，要釣
    出上手，所以打電話給上手」等語甚明（見本院卷一第一七
    ○、二四九頁），據上可知，本案並非陷害教唆，其相關之
    證據資料自有證據能力，僅係就此部分應論以販賣未遂，至
    臻明確，合先敘明。
  (2)依據上述證人戊○○曾向被告甲○○買過毒品乙情，可知證
    人戊○○九十三年十月四日，係表示欲向被告甲○○購買毒
    品無疑，再參諸證人戊○○於本院審理中證述：「（問：九
    十三年十月四日下午，你打電話去購買安非他命，跟對方如
    何約定？）對方說：他身上沒有東西，另外給我一支手機號
    碼，要我打去的時候，接聽電話的人如果有問起，就跟對方
    說是「阿隆」介紹的。我就依照他的指示打手機過去，第一
    通是位女的接的，該女子叫我到松竹路與軍功路的檳榔攤等
    候，要我到該處再打電話進去，電話響一聲就要掛斷，她就
    會知道我已經到達了，所以我到達檳榔攤以後，又打電話進
    去，響了一聲我就掛斷，等了一會兒就有一位男子從巷子裡
    面出來找我，該男子出來就拿一個香煙盒給我，他說東西在
    裡面，我就拿一千元給他，而且我要對方找五百元給我。我
    要買安非他命五百元，是在第一通與該女子對話時，就已經
    談好了。我拿一千元給該男子，要他找五百元給我，該男子
    叫我等一下，他就轉頭走進去巷子內，等了約一分鐘左右，
    同一位男子就拿五百元出來給我，這時警察就上前逮捕該男
    子」、「（問：被警察查獲這次，九十三年十月四日，阿隆
    為何不賣你安非他命，反而給你另外一支電話號碼？）因為
    這次阿隆說：他沒有東西，叫我打另外一支電話」等語綦詳
    （見本院卷一第二五○、二五一頁），又依被告甲○○自承
    其與證人戊○○並非熟稔之朋友，當無免費提供昂貴毒品供
    證人戊○○施用之可能，益證被告甲○○乃明知證人戊○○
    當日係欲購買毒品無訛，復佐以上述被告甲○○乃明知被告
    丙○○係販毒營利乙節，足證被告甲○○當時係告知證人戊○○向被告丙○○購買毒品明確。而被告丙○○又於本院準
    備程序中曾供述：「戊○○是打甲○○的行動電話0000
    000000給甲○○，甲○○講完電話以後，因為他有事
    要出門，甲○○就交代我，說等一下他有朋友會過來拿毒品
    ，叫我先拿一些給他朋友止癮，後來甲○○就先出門了。後
    來戊○○就打我的行動電話給我（因為甲○○要出門前，有
    交代戊○○，說他有事要出門，叫戊○○打我的行動電話0
    000000000號），我有接了一通，戊○○有告訴我
    ，說是甲○○叫他過來檳榔攤找我」、「戊○○打電話來時
    ，他說要拿毒品，只有說甲○○叫他過來拿毒品」、「十月
    四日當天也是甲○○交代要給他，所以我才拿給他」等語綦
    詳（見本院卷一第三四、三六頁），可見被告甲○○當時係
    表示要被告丙○○販賣毒品予證人戊○○，並要證人戊○○
    過來拿取毒品甚明，據上，其具有共同販賣毒品之犯意，已
    臻明確，嗣被告丙○○果囑託被告壬○○，再由被告壬○○
    囑託被告辛○○販售交付毒品予證人戊○○（詳見後述），
    被告甲○○就此部分，自應負販賣毒品之共同正犯責任，其
    事後雖以前詞置辦，尚不足採。
  (二)就被告丙○○販毒之犯罪事實，有下列證據可證：
  1.販毒予被告辛○○部分：
  (1)按證人之陳述有部分前後不符，或相互間有所歧異時，究竟
    何者為可採，法院仍得本其自由心證予以斟酌，非謂一有不
    符或矛盾，即應認其全部均為不可採信；尤其關於行為動機
    、手段及結果等細節方面，證人之證言，每每因留意重點之
    不同，或對部分事實記憶欠明確，以致前後未盡相符，然其
    基本事實之陳述，若果與真實性無礙時，則仍非不得予以採
    信（最高法院九十二年度臺上字第五五六六號判決參照）。
    經查被告辛○○屢次供述或證述時，對於前揭購入毒品之次
    數、價格、確切之時間等節，雖於警詢、偵查中與本院準備
    程序及審理中前後所述略有不同，惟衡諸施用毒品者其購買
    毒品之來源要非僅只一端，又購入毒品施用涉及犯罪，其交
    易過程自極隱密迅速，且施用毒品具成癮性，施用者既係於
    毒癮發作時前往購買毒品，其迫切需用之際，自難期就交易
    之次數及金額等為詳確之記憶，惟被告辛○○對於被告丙○○曾販賣毒品予其乙情，則始終供述一致，應堪採信為真。
    至於其與被告丙○○間究竟交易幾次，金額為何，被告辛○○於本院審理中以證人身分證述：「（問：你跟丙○○買過
    幾次安非他命？）二次，都是九月中旬的時候，地點都是在
    檳榔攤，每次購買五百元，數量只有一點點」、（問：為何
    在偵訊時稱，一次買三百元，一次買五百元？）應該五百元
    、三百元都有」等語明確（見本院卷二第八八、八九頁），
    本院審酌被告辛○○於本院審理中係以證人身分具結在卷，
    當知若有虛偽不實須負偽證罪之刑責，應較能謹慎據實回憶
    ，故本院認定該次之證言可信度甚高，乃據以認定被告丙○○係在九十三年九月中旬，販售不詳重量之甲基安非他命予
    被告辛○○，一次為五百元，一次為三百元。
  2.販毒予劉祐全部分：業據被告丙○○自承確有交付一包甲基
    安非他命予劉祐全抵債三千五百元屬實，核與被告甲○○、
    辛○○均供述有看見被告丙○○交付一包毒品予劉祐全乙節
    相符，應堪採信。又參以被告甲○○於偵查中供述：「我問
    阿佳可以拿多少，他說二錢‧‧阿佳拿了二包安非他命，各
    為一錢‧‧阿姨【即被告丙○○】有欠阿泉洗衣機的錢，他
    有說要給阿泉半錢抵債，阿泉就是劉祐全」等語（見偵查卷
    二第八一頁）；嗣於本院準備程序中供述：「丙○○當時跟
    我說，她要買六千五百元的安非他命，我問阿佳，阿佳說上
    開金額可以買二錢。後來阿佳就帶毒品來東京娃娃檳榔攤附
    近的防火巷來跟我交易，交易完後，我就帶毒品回去交給丙○○」、「丙○○說她想要買安非他命‧‧要我打電話給阿
    佳，我就打電話給阿佳，我跟阿佳說，我要買六千五百元的
    東西」等語（見本院卷一第三一頁；本院卷二第一一六頁）
    ；再佐以被告丙○○於偵查中自承：「（問：當天交多少安
    非他命給劉祐全抵債？）是一包的一半」等語明確（見偵查
    卷二第八四頁），可知被告丙○○當日係出資六千五百元購
    買兩包毒品，每包毒品重量均為一錢，以此換算，每包毒品
    價格應為三千二百五十元，則被告丙○○交付半包毒品予劉
    祐全抵債，該半包毒品價格應為一千六百二十五元，故被告
    丙○○以上開毒品抵債，顯有價差，自有營利之意圖甚明。
    被告丙○○猶以前詞為辯，實無可採。
  3.與被告甲○○共同販入毒品部分：如上述(一)4.所述。
  4.與被告癸○○共同販入毒品部分：被告癸○○於偵查中以證
    人身分具結證述：「為了經濟原因，丙○○也開始販賣毒品
    ，我有幫丙○○找比較便宜的貨，我沒有幫她送貨，大家都
    知道到檳榔攤買，所以我沒有幫她送貨」等語（見偵查卷一
    第十九頁）；又於本院準備程序中供述：「我有幫丙○○買
    過二次毒品，時間是在九十三年九月之前，詳細日期不記得
    了，每次是幫丙○○買二千元」等語（見本院卷一第三三頁
    ），佐以上開被告甲○○供述被告丙○○約自九十三年八、
    九月間開始販毒等語（見偵查卷二第八二頁）及被告丙○○
    自承其有委託被告癸○○幫忙買二次毒品，每次二千元，量
    多少不清楚等情，足見被告癸○○應是在九十三年八月間幫
    被告丙○○購買二次毒品，每次二千元屬實。被告癸○○嗣
    於本院審理中改稱：幫被告丙○○買過一次毒品云云，與被
    告丙○○供述不符，自不足採。再者，被告丙○○雖辯稱：
    該二次是買來供自己施用云云，惟參諸其於本院審理中曾自
    承：「我自己是從九月份才開始施用安非他命」等語（見本
    院卷二第七九頁），顯見被告丙○○於九十三年八月間並無
    施用毒品之行為，則其所辯買來自己施用云云，委無可取。
    又被告癸○○嗣於本院審理中雖翻異前詞，改稱：「我是發
    現檳榔攤那邊的人愈來愈多，他們大部分是來找丙○○作什
    麼事，我不清楚，有些人是來找丙○○玩牌的，所以我聯想
    丙○○應該有在賣毒品」云云（見本院卷二第一二五頁），
    查販毒乃係重罪，為常人所明知，而被告丙○○與癸○○乃
    朋友關係，九十三年八、九月間，被告丙○○猶讓被告癸○○居住在東京娃娃檳榔攤住處，二人間當有良好情誼，茍被
    告丙○○無販毒之事實，被告癸○○焉有可能任意自行猜測
    ？況被告癸○○於偵查中供述至臻明確，嗣後翻異之詞，乃
    卸責之詞，不足採信。其等二人共同基於販毒營利之意圖，
    而購入毒品，揆之前開說明，自為販毒之共同正犯，已無疑
    義。
  5.共同販毒予證人戊○○部分：除前述一5.之理由外，復據被
    告壬○○於警詢中供述：「是丙○○叫我跟戊○○說到臺中
    市○區○○路二段三九○號東京娃娃檳榔攤拿毒品」、「我
    報地址給戊○○，所以戊○○才會到東京娃娃檳榔攤」、「
    （問：是何人出面拿毒品安非他命給戊○○？）是辛○○出
    門拿給戊○○，我叫辛○○拿出去給戊○○」、「（問：你
    有無叫辛○○向戊○○收毒品安非他命錢？）有，我只叫他
    收錢，沒有講價錢」等語（見警卷第十四頁反面）；又於偵
    查中供述「（問：0000000000號電話是誰的？）
    丙○○的，丙○○有事情時，有叫我聽電話，對方是誰我不
    知道，但他打來的目的是要向丙○○拿毒品安非他命。我接
    聽時，叫我跟對方說請他到臺中市○○路查獲地點的檳榔攤
    拿毒品，是辛○○拿下去給對方，錢也不是我收的」、「（
    問：對方打來時，你有無告訴對方要多少錢？）沒有」、「
    （問：先將香煙盒拿出去外面的機車籃子內？）是阿姨【即
    被告丙○○】叫我拿的」、「阿姨在交電話給我後，就叫我
    將煙盒拿去外面放，是阿姨將安非他命放在煙盒內，我不知
    她放了多少量」等語綦詳（見偵查卷一第十四頁；偵查卷二
    第九○、九一頁）；被告辛○○於偵查中供述：「（問：阿
    明打來的電話何人接的？）電話都是壬○○跟阿姨接的，我
    沒有接到電話，好像是壬○○接起來後就叫我去樓下說一包
    煙盒放在機車上，我就下去後將煙盒交給對方，再跟他收一
    千元」等語（見偵查卷二第九一頁），承上可知被告壬○○
    與辛○○均未與證人戊○○談及價錢問題，核與前開證人戊○○證述係在第一通電話中與一女子即被告丙○○談妥價錢
    乙情相符，足認被告丙○○當日確係欲販毒予證人戊○○甚
    明。又查被告丙○○與證人戊○○素不相識，毒品量微價高
    ，自無免費提供施用之理，故被告丙○○雖以前詞置辯，乃
    卸責之詞，礙難採認。
  (三)就被告癸○○販毒之犯罪事實，有下列證據可證：
  1.與被告丙○○共同販入毒品部分：已見上述(二)4.所述。
  2.販毒予被告辛○○部分：業據被告辛○○於偵查中供述：「
    當天下午三、四點跟癸○○買二百元安非他命，我用他提供
    的玻璃吸管吸的‧‧我只有那天跟癸○○買二百元的安非他
    命，約○‧一公克」等語（見偵查卷一第一○三頁）；復於
    本院審理中以證人身分具結後證述：「（問：你有無找癸○○拿安非他命？）有。是向他買二百元的安非他命。我百分
    之百可以肯定是向癸○○買的」、「（問：癸○○有無向你
    收錢？）有。我把二百元放在桌上，我有看到癸○○將錢放
    進口袋內，並把安非他命倒在桌上的吸食器，讓我施用」、
    「（問：癸○○在開庭的時候供述，辛○○確實有跟我說要
    用安非他命，我跟辛○○說，我沒有在賣，要用的話一起用
    ，不用收錢。是否屬實？）癸○○沒有這樣講，我跟他也不
    熟」、「（問：癸○○說，你放在桌上的二百元，他並沒有
    收錢，是你拿去買飲料。是否這樣？）沒有這回事。二百元
    確實是癸○○拿走的，且我有親眼看到癸○○把錢拿走」、
    「（問：癸○○在偵查的時候，向檢察官坦承十月四日下午
    二點，有賣二百元的安非他命給你，且有收取二百元。有無
    意見？）這是事實」、「（問：是否可以確認你向癸○○購
    買二百元安非他命的時間？）我是在十月四日下午的二點多
    ，因當時我女朋友要去載蓓蓓，所以我記得很清楚」等語綦
    詳（見本院卷二第九二、九三頁），被告辛○○供述有向被
    告癸○○購買二百元毒品乙情，始終一致，且被告辛○○與
    被告癸○○既未有何仇隙，衡情自無故為誣陷之理。再參諸
    被告癸○○曾於偵查中供述：「（問：除了十月四日下午兩
    點賣二百元的安非他命予辛○○外，還有賣給他？）不算賣
    ，他把二百元給我，我就用一管安非他命，與他二個人一起
    用」等語（見偵查卷一第一一一頁），益徵被告癸○○確有
    收取二百元甚明，其事後辯稱未收錢云云，顯不足採。再佐
    以被告辛○○證稱其與被告癸○○並不熟乙節，而毒品價格
    又高昂，衡情被告癸○○應不可能虧錢供應毒品予被告辛○○施用，職是被告癸○○販賣上開毒品，當有價差利潤，乃
    係意圖營利而販賣上開毒品無訛。
  (四)就被告壬○○共同販毒予證人戊○○之犯罪事實，詳見上述
    (一)5.及(二)5.所述，足見被告壬○○當日乃明知證人戊○○欲
    購買毒品，仍聽從被告丙○○之囑託，在電話中告知證人戊○○如何前來交易地點，並先將毒品放置到機車置物籃內，
    嗣於證人戊○○抵達交易地點時，猶指示被告辛○○去拿取
    毒品交付予證人戊○○並收錢，被告壬○○具有共同販賣毒
    品之犯意已臻明確。被告壬○○嗣於本院審理時雖曾以前詞
    為辯，惟經本院提示上述警、偵訊筆錄並告以要旨，再詢問
    其警、偵訊及本院審理時所言，何者屬實時，被告壬○○則
    搖頭，沈默不答（見本院卷二第九七頁），足認被告壬○○
    上開所辯，並無可採。
  (五)就被告辛○○共同販毒予證人戊○○之犯罪事實，除上述(一)
    5.及(二)5.所述外，被告辛○○於本院審理中雖以其不知香煙
    盒內係裝毒品，亦不知當日證人戊○○係前來購買毒品云云
    置辯，惟此業據證人即當日騎乘機車搭載證人戊○○前往交
    易毒品之警員江振堅於本院審理中到庭具結證述：「我們到
    檳榔攤之前的路口加油站附近停下來打電話，告訴對方說，
    他到了，戊○○告訴我，對方指示他往前到檳榔攤前面拿，
    我就騎機車載他到檳榔攤，到檳榔攤的時候，戊○○又打電
    話給對方，說他到了，戊○○跟我說，對方要他在原處等一
    下，後來就有一位年輕人從檳榔攤旁邊的巷子走到我們機車
    的旁邊，問我們說：是你嗎？戊○○就點頭，該年輕人就拿
    出一包鋒牌的香煙盒，他就打開給戊○○看，我也看到裡面
    有一包結晶物，該男子就把該峰牌香煙盒及毒品交給戊○○
    ，我記得戊○○就拿一千錢給他，該男子就說等一下，我進
    去找錢給你，後該男子就進去又拿回一張五百元找給戊○○
    ，我看時機成熟，我就制伏該男子，我的同事也一起上前」
    、「香煙盒從那裡拿出來的，我沒有看到。我看到的時候，
    該男子是把香煙盒拿在手上，打開給戊○○看裡面的內容物
    」、「是該男子主動打開的。他沒有向戊○○講，這應該意
    會就可以瞭解的」、「交易過程中，有談什麼話，我現在已
    經記不得了，但是我記得戊○○拿一千元給該男子，該男子
    進巷子去後拿五百元出來找戊○○。我可以確定該男子有說
    ：我進去裡面拿錢找你」等語綦詳（見本院卷一第一七九至
    一八一頁），足認被告辛○○應知悉當時係在交易毒品委無
    疑義。又證人戊○○於本院審理中雖具結證述：「（問：在
    整個交付香煙盒的過程，有無任何人把香煙盒蓋打開？）忘
    記了」等語（見本院卷一第二五四頁），惟此僅表示證人戊○○本身對被告辛○○有無打開香煙盒之動作不復記憶，並
    非證實被告辛○○未有打開香煙盒之動作，自難因此遽認證
    人江振堅上開證詞有何虛偽不實之處。復對映證人戊○○上
    述在本院審理時曾具結證稱：「該男子（即被告辛○○）出
    來就拿一個香煙盒給我，他說東西在裡面，我就拿一千元給
    他，而且我要對方找五百元給我」等語（見本院卷二第二五
    ○頁），益證被告辛○○當時確實知悉香煙盒內之內容物無
    疑，否則焉有可能稱「東西在裡面」？又焉有可能僅交付一
    包峰牌香煙予證人戊○○，即向渠收取高達五百元之價金？
    此顯與常情有違。據上可知被告辛○○諉稱不知香煙盒內係
    裝毒品云云，乃事後卸責之詞，無可憑採。其既明知證人戊○○係前來購買毒品，仍出面交付上開毒品，乃參與販毒構
    成要件行為，應論以販毒之共同正犯，灼然甚明。
  (六)又我國查緝毒品甲基安非他命之施用或販賣一向執法甚嚴，
    對於販賣甲基安非他命毒品者尤科以重度刑責，又販賣甲基
    安非他命既係違法行為，當非可公然為之，亦無公定價格，
    且容易分裝並增減份量，而每次買賣之價量，可能隨時依雙
    方關係深淺、資力、需求量及對行情之認知、來源是否充裕
    、查緝是否嚴謹、購買者被查獲時供述購買對象之可能風險
    之評估等情形，而異其標準，非可一概而論；而買受毒品之
    人通常亦無法探知販毒者賺取利潤幾何，是販賣毒品之利得
    ，除販毒者坦承犯行或價量俱臻明確外，委難察得實情，販
    賣之人從價差或量差中牟利之方式雖異，其意圖營利之販賣
    行為則同一。是以因甲基安非他命量微價高，販賣者率有利
    益可圖，本案被告等人彼此間；或被告等人與證人戊○○間
    非屬至親，販賣上開甲基安非他命予他人，如無利益可得，
    被告等人又豈會甘冒遭警查獲可能處以重刑之風險而如此作
    為，則雖被告等人否認有販賣上開甲基安非他命之犯行，而
    無可查證其賣出確實賺取之差價，惟依前所述，被告等人販
    賣甲基安非他命當有意圖營利之犯意，足堪認定。
  (七)此外，復有現場圖、蒐證錄影帶翻拍照片六幀、電話通聯紀
    錄及行動電話基本資料附卷可稽（見警卷五三、五四頁；偵
    查卷一第六三頁；偵查卷二外放證物袋；偵查卷二第二九頁
    ）；並有扣案之0000000000號行動電話一支、第
    二級毒品甲基安非他命三小包（其中一包淨重○‧二公克，
    鑑驗用餘淨重○‧一九公克；另二包合計淨重四‧二一公克
    ，鑑驗用餘淨重合計四‧一五公克）、峰牌香菸盒一個及現
    金五百元鈔二張扣案可佐，且上開扣案之甲基安非他命經送
    驗結果，確均為第二級毒品甲基安非他命，此有內政部警政
    署事警察局九十四年二月四日刑鑑字第○九三○二三四八九
    九號鑑驗通知書一紙在卷足憑（見本院卷一第二一二頁）。
  (八)綜合上述，本案事證明確，被告等人之犯行均堪以認定。
三、甲基安非他命乃毒品危害防制條例第二條第二項第二款所稱
    之第二級毒品，是核被告甲○○、丙○○所為，均係犯毒品
    危害防制條例第四條第二項之販賣第二級毒品既遂及同條例
    第四條第六項、第二項之販賣第二級毒品未遂罪；核被告癸○○所為，係犯毒品危害防制條例第四條第二項之販賣第二
    級毒品既遂罪；核被告壬○○、辛○○所為，均係犯毒品危
    害防制條例第四條第六項、第二項之販賣第二級毒品未遂罪
    。起訴書就犯罪事實欄中被告等人共同販毒予證人戊○○部
    分，認被告等人所為係犯同條第二項之販賣第二級毒品既遂
    罪嫌，容有未洽，然因行為既遂、未遂僅行為態樣不同，而
    非處罰之獨立規定，不生刑事訴訟法第三百條變更法條之問
    題，併此敘明。且：
  (一)被告甲○○、楊家瑜就犯罪事實欄一(三)販賣第二級毒品予被
    告辛○○部分；被告癸○○、丙○○就犯罪事實欄一(四)販入
    第二級毒品部分；被告甲○○、丙○○就犯罪事實欄一(七)販
    入第二級毒品部分；被告丙○○、甲○○、壬○○、辛○○
    就犯罪事實欄一(九)販賣第二級毒品未遂部分，均有犯意聯絡
    及行為分擔，均應論以共同正犯。
  (二)被告等人販賣甲基安非他命前持有甲基安非他命之低度行為
    ，為販賣之高度行為所吸收，不另論罪。被告甲○○、丙○○、癸○○先後多次犯行，時間緊接，所犯均係構成要件相
    同之罪，顯係基於概括犯意反覆為之，均為連續犯，應依刑
    法第五十六條之規定論以一罪，從一重論以連續販賣第二級
    毒品既遂罪（被告甲○○部分以販毒予被告癸○○之獲利較
    高；被告丙○○部分以販毒予劉祐全之獲利較高；被告癸○○部分以販毒予被告辛○○有獲利，本院因認此部分犯罪情
    節較重），並依法加重其刑，惟就販賣第二級毒品罪之法定
    本刑為無期徒刑部分依法不得加重其刑。再被告壬○○、辛○○前述共同販賣甲基安非他命予證人戊○○部分，已著手
    於販毒行為之實施，惟因證人戊○○係在警員授意下所為，
    雙方未能真正完成交易行為，是就此部分之犯罪尚屬未遂，
    爰依刑法第二十六條前段之規定，按既遂犯之刑度減輕其刑
    。
  (三)被告甲○○前揭犯罪事實欄中單獨販毒予被告癸○○二次、
    戊○○二次之犯行，雖未據起訴，惟此部分與前開起訴成罪
    之犯行，有連續犯之裁判上一罪關係，為起訴效力所及，本
    院自得併予審理。
  (四)爰審酌被告等人明知第二級毒品甲基安非他命具有成癮性，
    服用後會產生依賴性、耐藥性，且戒解不易，竟為圖一己之
    私利，無視於國家防制毒品危害之禁令，販賣第二級毒品予
    他人，除嚴重戕害他人之身心發展，亦對社會安全所生危害
    非輕，又斟酌被告等人各別犯罪之次數、犯後態度及兼衡及
    被告等人販賣毒品之對象，販毒數量及販賣所得利益非鉅等
    一切情狀，分別量處如主文所示之刑，以示懲儆。
  (五)沒收之諭知：
  1.按違禁物不問屬於犯人與否，沒收之，刑法第三十八條第二
    項定有明文。基於主刑與從刑不可分原則，法院為有罪之科
    刑或免刑判決時，對於案內之違禁物，不問檢察官有無聲請
    ，即應於判決內併予宣告沒收；至於無罪判決，基於無主刑
    即無從刑原則，法院固無從於無罪之判決書上，就該違禁物
    併予宣告沒收，但檢察官起訴書中已敘明請求對違禁物宣告
    沒收時，即應依刑法第三十八條第一項第一款及第四十條但
    書之規定，為單獨宣告沒收之裁定，否則即有刑事訴訟法第
    三百七十九條第十二款已受請求之事項未予判決之違背法令
    （最高法院九十二年度臺上字第六四三七號判決參照）。又
    按毒品危害防制條例第十九條第一項有關沒收之規定，係刑
    法第三十八條第一項第二款、第三項之特別規定，採義務沒
    收主義，故供犯該項所列之罪所用之物，如屬於犯人所有，
    即應沒收，並不以專供犯罪之用為限（最高法院九十二年度
    臺上字第二六○八號判決參照）。
  2.扣案之第二級毒品甲基安非他命三小包（其中一包淨重○‧
    二公克，鑑驗用餘淨重○‧一九公克；另二包合計淨重四‧
    四一公克，鑑驗用餘淨重合計四‧三四公克），應依毒品危
    害防制條例第十八條第一項前段之規定，予以宣告沒收銷燬
    之。另扣案之甲基安非他命殘渣袋三個，乃被告癸○○所有
    ，業據其供明在卷，雖尚無證據足資認定係供本案販毒之用
    ，惟該等殘渣袋因與甲基安非他命無法析離，應視同毒品，
    故屬違禁物，依上開說明，仍應予以宣告沒收銷燬之。
  3.被告甲○○連續販賣毒品所得共三千五百元；被告丙○○連
    續販賣毒品所得共四千三百元；被告癸○○連續販賣毒品所
    得共二百元，雖未扣案，仍應依毒品危害防制條例第十九條
    第一項之規定宣告沒收，如全部或一部不能沒收時，以其財
    產抵償之。
  4.扣案之行動電話0000000000號及峰牌香菸盒一個
    乃被告丙○○所有，業據被告丙○○陳明在卷，且係供作販
    賣本案毒品之聯絡電話及本案裝毒品供販毒所用之物，均應
    依毒品危害防制條例第十九條第一項之規定宣告沒收。又上
    開物品均已扣案，並無全部或一部不能沒收之情形，爰不另
    為「如全部或一部不能沒收時，追徵其價額」之諭知。又0
    000000000號行動電話一支，雖未據扣案，但無證
    據證明業已滅失，仍應依毒品危害防制條例第十九條第一項
    之規定宣告沒收，如全部或一部不能沒收時，追徵其價額。
  5.扣案之現金五百元鈔二張，為被告丙○○所有，但非違禁物
    ，亦非屬供本案犯罪所用或所得之物，自不得予以沒收。至
    扣案之分裝袋一盒、吸食器三個及電子磅秤一個，均為被告
    癸○○所有，亦據其供明在卷，惟尚無證據足認係供本案犯
    罪所用或所得之物，自不得予以沒收。
四、公訴意旨另以：被告癸○○與丙○○共同基於販售第二級毒
    品甲基安非他命營利之概括犯意，自九十三年九月下旬起，
    共同連續販售第二級毒品甲基安非他命予不特定人，因認被
    告癸○○與丙○○就此部分亦涉犯毒品危害防制條例第四條
    第二項之販賣第二級毒品罪嫌等語。訊據被告癸○○與丙○○均堅決否認涉有此部分犯行，辯稱：並未共同販毒予不特
    定人等語，其等選任辯護人則辯稱：公訴人未舉證被告癸○○與丙○○究係共同販毒予何人，並不足採等語。經查，公
    訴人就被告癸○○與丙○○究於何時、何地如何為販毒之意
    思聯絡及行為分擔；又於何時、何地販售多少價錢、多少重
    量之甲基安非他命予何人，均未舉證證明之，其舉證責任尚
    有不足，此外，復查無其他積極證據，足證被告癸○○與丙○○就此部分確有販賣第二級毒品予不特定人之犯行，本應
    就此部分為無罪之諭知，惟公訴人認被告癸○○與丙○○此
    部分犯行與前揭起訴成罪之犯行間，有連續犯之裁判上一罪
    關係，爰不另為無罪之諭知。
五、公訴意旨另以：被告丙○○與被告癸○○共同基於販賣第二
    級毒品甲基安非他命營利之概括犯意，於九十三年十月四日
    下午二時許，共同販售第二級毒品甲基安非他命二百元予被
    告辛○○，因認被告丙○○就此部分亦涉犯毒品危害防制條
    例第四條第二項之販賣第二級毒品罪嫌等語。訊據被告丙○○堅決否認涉有此部分犯行，辯稱：伊並未共同販毒予辛○○等語。經查，如前所述，被告辛○○於本院審理中已明確
    供述其係向被告癸○○購買毒品等情，準此，被告癸○○販
    毒予被告辛○○時，既未見被告丙○○就此部分，有何犯意
    聯絡或行為分擔，自難遽論被告丙○○為共同正犯至臻明確
    ，此外，復查無其他積極證據，足證被告丙○○就此部分有
    何共同販賣第二級毒品予被告辛○○之犯行，本應就此部分
    為無罪之諭知，惟公訴人認被告丙○○此部分犯行與前揭起
    訴成罪之犯行間，有連續犯之裁判上一罪關係，爰不另為無
    罪之諭知。
六、公訴意旨另以：被告癸○○與被告丙○○、甲○○、辛○○
    、壬○○共同基於販賣第二級毒品甲基安非他命之概括犯意
    ，於九十三年十月四日下午，共同販售第二級毒品甲基安非
    他命予戊○○，因認被告癸○○就此部分亦涉犯毒品危害防
    制條例第四條第二項之販賣第二級毒品罪嫌等語。訊據被告
    癸○○堅決否認涉有此部分犯行，辯稱：並未共同販毒予戊○○等語。經查，公訴人就被告癸○○究於何時、何地如何
    為共同販毒之意思聯絡及行為分擔，均未舉證證明之，其舉
    證責任尚有不足，此外，依被告丙○○、甲○○、辛○○、
    壬○○所供述內容，均未提及被告癸○○有參與販毒予證人
    戊○○之行為，證人戊○○亦未證述當日與被告癸○○有何
    接洽買賣毒品之行為，自難因警員查獲本案時，被告癸○○
    亦在現場，即推論被告癸○○亦係共同正犯，其理至明。此
    外，復查無其他積極證據，足證被告癸○○與被告丙○○等
    人就此部分確有販毒予證人戊○○之犯行，本應就此部分為
    無罪之諭知，惟公訴人認被告癸○○此部分犯行與前揭起訴
    成罪之犯行間，有連續犯之裁判上一罪關係，爰不另為無罪
    之諭知，併予敘明。
據上論斷，應依刑事訴訟法第二百九十九條第一項前段，毒品危
害防制條例第四條第二項及第六項、第二項、第十八條第一項前
段、第十九條第一項，刑法第十一條、第二十八條、第五十六條
、第二十六條前段、第三十八條第一項第一款、第四十條但書，
判決如主文。
中　　華　　民　　國　　94　　年　　7 　　月　　29　　日
                  刑事第二庭  審判長法  官  蔡名曜
                                    法  官  郭書豪
                                    法  官  蔡美華
上正本證明與原本無異。
如不服本判決，應於送達後十日內向本院提出上訴狀（須附繕
本），上訴於臺灣高等法院臺中分院。
                                    書記官  劉文永
中　　華　　民　　國　　94　　年　　7 　　月　　29　　日
附錄論罪科刑法條
毒品危害防制條例第4條第2項、第6項
製造、運輸、販賣第二級毒品者，處無期徒刑或 7 年以上有期徒
刑，得併科新臺幣 7 百萬元以下罰金。
前五項之未遂犯罰之。
